Inventaris van het archief van de Commissie van Beheer en Toezicht over de Droogmaking der kleine Plassen in Schieland beoosten Rotterdam (nu Polder Prins Alexander), 1864-1875
Nationaal Archief, Den Haag
- Stukken betreffende bepaalde onderwerpen., II.
  - Verwerving van de eigendom van het droog te maken gebied., A.
    - Contracten van aankoop van percelen ten behoeve van de droogmaking., 6.
      - Contract inzake verkoop van 5 percelen land en water, gelegen te Kralingen door F. Roggeveen aldaar aan de Commissie van beheer en toezicht over de droogmaking der kleine plassen in Schieland, goedgekeurd door Gedeputeerde Staten van Zuid-Holland 31 juli 1866. Met een bewijs van niet bestaan
        Besteknummer 57
      - Contract inzake verkoop van 6 percelen land en water, gelegen te Kralingen door B. van Dipte aldaar aan de Commissie van beheer en toezicht over de droogmaking der kleine plassen in Schieland, goedgekeurd door Gedeputeerde Staten van Zuid-Holland 31 juli 1866. Met een bewijs van niet bestaande hypothecaire inschrijvingen en een ouder eigendomsbewijs, 1835., 109; 1 omslag
        Besteknummer 58
      - Contract inzake verkoop van 9 percelen land en water, gelegen te Capelle aan den IJssel door D. Koolmees Azn. aldaar aan de Commissie van beheer en toezicht ever de droogmaking der kleine plassen in Schieland, goedgekeurd door Gedeputeerde Staten van Zuid-Holland 31 juli 1866. Met een bewijs van niet bestaande hypothecaire inschrijvingen., 110; 1 omslag
        Besteknummer 59
      - Contract inzake verkoop van 4 percelen land en water, gelegen te Nieuwerkerk aan den IJssel door J.J. van Lange te Capelle aan den IJssel aan de Commissie van beheer en toezicht over de droogmaking der kleine plassen in Schieland, goedgekeurd door Gedeputeerde Staten van Zuid-Holland 31 juli 1866. Met een bewijs van niet bestaande hypothecaire inschrijvingen., 111; 1 omslag
        Besteknummer 60
      - Contract inzake verkoop van 2 percelen land en water, gelegen te Nieuwerkerk aan den IJssel door T. Hoogerwaard aldaar aan de Commissie van beheer en toezicht over de droogmaking der kleine plassen in Schieland, goedgekeurd door Gedeputeerde Staten van Zuid-Holland 31 juli 1866. Met een bewijs van niet bestaande hypothecaire inschrijvingen en een ouder eigendomsbewijs., 1855; 112; 1 omslag
        Besteknummer 61
      - Contract inzake verkoop van 5 percelen land, gelegen te Nieuwerkerk aan den IJssel door H. Stofberg aldaar aan de Commissie van beheer en toezicht over de droogmaking der kleine plassen in Schieland, goedgekeurd door Gedeputeerde Staten van Zuid-Holland 31 juli 1866. Met een bewijs van niet bestaande hypothecaire inschrijvingen, een staat van hypothecaire inschrijving en een ouder eigendomsbewijs., 1863; 113; 1 omslag
        Besteknummer 62
      - Contract inzake verkoop van het recht van erfpacht van een stuk grond met huisje gelegen te Zevenhuizen door H. Stolk aldaar aan de Commissie van beheer en toezicht over de droogmaking der kleine plassen in Schieland, goedgekeurd door Gedeputeerde Staten van Zuid-Holland 31 juli 1866. Met een bewijs van niet bestaande hypothecaire inschrijvingen een staat van hypothecaire inschrijvingen en oudere eigendomsbewijzen., 1862; 114; 1 omslag
        Besteknummer 63
      - Contract inzake verkoop van 2 percelen land gelegen te Zevenhuizen door W. van Reeuwijk te Niewerkerk aan den IJssel aan de Commissie van beheer en toezicht over de droogmaking der kleine plassen in Schieland, goedgekeurd door Gedeputeerde Staten van Zuid-Holland 31 juli 1866. Met een bewijs van niet bestaande hypothecaire inschrijvingen en een ouder eigendomsbewijs., 1857; 115; 1 omslag
        Besteknummer 64
      - Contract inzake verkoop van 7 percelen land en water, gelegen Nieuwerkerk aan den IJssel door K. van Reeuwijk aldaar aan de Commissie van beheer en toezicht over de droogmaking der kleine plassen in Schieland, goedgekeurd door Gedeputeerde Staten van Zuid-Holland 31 juli 1866. Met een bewijs van doorhaling van hypothecaire inschrijving, een staat van hypothecaire inschrijving en een ouder eigendomsbewijs., 1861; 116; 1 omslag
        Besteknummer 65
      - Contract inzake verkoop van 22 percelen land en water, gelegen te Kralingen door H. Dogterom aldaar aan de Commissie van beheer en toezicht over de droogmaking der kleine plassen in Schieland, goedgekeurd door Gedeputeerde Staten van Zuid-Holland 31 juli 1866. Met een bewijs van doorhaling van hypothecaire inschrijving en een staat van hypothecaire inschrijving., 117; 1 omslag
        Besteknummer 66
      - Contract inzake verkoop van een perceel land gelegen te Kralingen door de familie van den Berg te Rotterdam aan de Commissie van beheer en toezicht over de droogmaking der kleine plassen in Schieland, goedgekeurd door Gedeputeerde Staten van Zuid-Holland 31 juli 1866. Met een bewijs van niet bestaande hypothecaire inschrijving en een ouder eigendomsbewijs., 1833; 118; 1 omslag
        Besteknummer 67
      - Contract inzake verkoop van 3 percelen land en water, gelegen te Kralingen door P.J.H. Pollen te Rotterdam aan de Commissie van beheer en toezicht over de droogmaking der kleine plassen in Schieland, goedgekeurd door Gedeputeerde Staten van Zuid-Holland 31 juli 1866. Met een bewijs van niet bestaande hypothecaire inschrijvingen., 119; 1 omslag
        Besteknummer 68
      - Contract inzake verkoop van 18 percelen land en water, gelegen te Kralingen door W. Eichman te Delft, aan de Commissie van beheer en toezicht over de droogmaking der kleine plassen in Schieland, goedgekeurd door Gedeputeerde Staten van Zuid-Holland 31 juli 1866. Met bewijzen van niet bestaande hypothecaire inschrijvingen en een ouder eigendomsbewijs., 1854; 120; 1 omslag
        Besteknummer 69
      - Contract inzake verkoop van 3 percelen land gelegen te Kralingen door Cl. van der Vliet wed. J. van Linschoten, aldaar, aan de Commissie van beheer en toezicht over de droogmaking der kleine plassen in Schieland, goedgekeurd door Gedeputeerde Staten van Zuid-Holland 31 juli 1866. Met een bewijs van niet bestaande hypothecaire inschrijvingen., 121; 1 omslag
        Besteknummer 70
      - Contract inzake verkoop van 10 percelen land en water, gelegen te Kralingen door de Rooms-Katholieke kerk aldaar aan de Commissie van beheer en toezicht over de droogmaking der kleine plassen in Schieland, goedgekeurd door Gedeputeerde Staten van Zuid-Holland 31 juli 1866. Met een bewijs van niet bestaande hypothecaire inschrijvingen., 122; 1 omslag
        Besteknummer 71
      - Contract inzake verkoop van 10 percelen land en water, gelegen te Capelle aan den IJssel door de gecombineerde polders te Capelle aan den IJssel aan de Commissie van beheer en toezicht over de droogmaking der kleine plassen in Schieland, goedgekeurd door Gedeputeerde Staten van Zuid-Holland 31 juli 1866. Met een bewijs van niet bestaande hypothecaire inschrijvingen., 123; 1 omslag
        Besteknummer 72
      - Contract inzake verkoop van 34 percelen land en water, gelegen te Capelle aan den IJssel door P. Visser te Hillegersberg aan de Commissie van beheer en toezicht over de droogmaking der kleine plassen in Schieland, goedgekeurd door Gedeputeerde Staten van Zuid-Holland 31 juli 1866. Met een bewijs van niet bestaande hypothecaire inschrijvingen., 124; 1 omslag
        Besteknummer 73
      - Contract inzake verkoop van 12 percelen land en water, gelegen te Kralingen door L. Dekker aldaar aan de Commissie van beheer en toezicht over de droogmaking der kleine plassen in Schieland, goedgekeurd door Gedeputeerde Staten van Zuid-Holland 31 juli 1866. Met een bewijs van doorhaling van hypothecaire inschrijving, een staat van hypothecaire inschrijvingen, een bewijs van niet bestaande hypothecaire inschrijvingen en oudere eigendomsbewijzen., 1803-1861; 125; 1 omslag
        Besteknummer 74
      - Contract inzake verkoop van 2 percelen land en water, gelegen te Kralingen, door de familie Twiss te Rotterdam, Parijs en Kralingen aan de Commissie van beheer en toezicht over de droogmaking der kleine plassen in Schieland, goedgekeurd door Gedeputeerde Staten van Zuid-Holland 28 augustus 1866. Met een bewijs van niet bestaande hypothecaire inschrijvingen., 126; 1 omslag
        Besteknummer 75
      - Contract inzake verkoop van 5 percelen land en water, gelegen te Kralingen door P.J.H. Pollen te Rotterdam aan de Commissie van beheer en toezicht over de droogmaking der kleine plassen in Schieland, goedgekeurd door Gedeputeerde Staten van Zuid-Holland 24 juli 1866. Met een bewijs van niet bestaande hypothecaire inschrijvingen., 127; 1 omslag
        Besteknummer 76
      - Contract inzake verkoop van 16 percelen land en water, gelegen te Kralingen door de familie Wachter te Rotterdam en Kralingen aan de Commissie van beheer en toezicht over de droogmaking der kleine plassen in Schieland, goedgekeurd door Gedeputeerde Staten van Zuid-Holland 31 juli 1866. Met een bewijs van niet bestaande hypothecaire inschrijvingen., 128; 1 omslag
        Besteknummer 77
      - Contract inzake verkoop van 5 percelen land en water, gelegen te Capelle aan den IJssel door R. van Cappellen wed. L. den Bliek en C. den Bliek, aldaar, aan de Commissie van beheer en toezicht over de droogmaking der kleine plassen in Schieland, goedgekeurd door Gedeputeerde Staten van Zuid-Holland 31 juli 1866. Met een bewijs van niet bestaande hypothecaire inschrijvingen., 129; 1 omslag
        Besteknummer 78
      - Contract inzake verkoop van 15 percelen land en water, gelegen te Capelle aan den IJssel door de familie Zeeuw te Overschie aan de Commissie van beheer en toezicht over de droogmaking der kleine plassen in Schieland, goedgekeurd door Gedeputeerde Staten van Zuid-Holland 31 juli 1866. Met een bewijs van niet bestaande hypothecaire inschrijvingen., 130; 1 omslag
        Besteknummer 79
      - Contract inzake verkoop van 2 percelen land, gelegen te Hillegersberg door J. Kleyweg aldaar aan de Commissie van beheer en toezicht over de droogmaking der kleine plassen in Schieland, goedgekeurd door Gedeputeerde Staten van Zuid-Holland 7 augustus 1866. Met een bewijs van niet bestaande hypothecaire inschrijvingen., 131; 1 omslag
        Besteknummer 80
      - Contract inzake verkoop van 2 huizen met erf, gelegen te Hillegersberg door A. Bravenboer- Ketting en P. Bravenboer, aldaar, aan de Commissie van beheer en toezicht over de droogmaking der kleine plassen in Schieland, goedgekeurd door Gedeputeerde Staten van Zuid-Holland 7 augustus 1866. Met bewijzen van niet bestaande hypothecaire inschrijvingen en een ouder eigendomsbewijs., 1842; 132; 1 omslag
        Besteknummer 81
      - Contract inzake verkoop van 10 percelen land en water, gelegen te Hillegersberg door W. Vente Kzn. te Terbregge onder Hillegersberg aan de Commissie van beheer en toezicht over de droogmaking der kleine plassen in Schieland, goedgekeurd door Gedeputeerde Staten van Zuid-Holland 7 augustus 1866. Met een bewijs van niet bestaande hypothecaire inschrijvingen., 133; 1 omslag
        Besteknummer 82
      - Contract inzake verkoop van 11 percelen land en water, gelegen te Kralingen door J. van de Moer te Heusden aan de Commissie van beheer en toezicht over de droogmaking der kleine plassen in Schieland, goedgekeurd door Gedeputeerde Staten van Zuid-Holland 7 augustus 1866. Met een bewijs van doorhaling van hypothecaire inschrijving, een staat van hypothecaire inschrijving en 2 machtigingen., 134; 1 omslag
        Besteknummer 83
      - Contract inzake verkoop van 2 percelen visserij, gelegen te Kralingen, door J. Madrij te Rotterdam aan de Commissie van beheer en toezicht over de droogmaking der kleine plassen in Schieland, goedgekeurd door Gedeputeerde Staten van Zuid-Holland 7 augustus 1866. Met een bewijs van niet bestaande hypothecaire inschrijvingen en oudere eigendomsbewijzen., 1850-1856; 135; 1 omslag
        Besteknummer 84
      - Contract inzake verkoop van 6 percelen land en water, gelegen te Kralingen door J. Baas wed. J. de Graaff aldaar en haar minderjarige kinderen aan de Commissie van beheer en toezicht over de droogmaking der kleine plassen in Schieland, goedgekeurd door Gedeputeerde Staten van Zuid-Holland 7 augustus 1866. Met bewijzen van doorhaling van hypothecaire inschrijving en een staat van hypothecaire inschrijvingen., 136; 1 omslag
        Besteknummer 85
      - Contract inzake verkoop van een perceel land, gelegen te Capelle aan den IJssel door P. Dijkshoorn te Overschie aan de Commissie van beheer en toezicht over de droogmaking der kleine plassen in Schieland, goedgekeurd door Gedeputeerde Staten van Zuid-Holland 7 augustus 1866. Met een bewijs van niet bestaande hypothecaire inschrijvingen., 137; 1 omslag
        Besteknummer 86
      - Contract inzake verkoop van 43 percelen land en water, gelegen te Kralingen, door J. Hoogerwerf c.s. aan de Commissie van beheer en toezicht over de droogmaking der kleine plassen in Schieland, goedgekeurd door Gedeputeerde Staten van Zuid-Holland 21 augustus 1866. Met een bewijs van doorhaling van hypothecaire inschrijving en een staat van hypothecaire inschrijving., 138; 1 omslag
        Besteknummer 87
      - Contract inzake verkoop van 58 percelen land en water, gelegen te Kralingen, door O. van den Berg Lzn. aldaar aan de Commissie van beheer en toezicht over de droogmaking der kleine plassen in Schieland, goedgekeurd door Gedeputeerde Staten van Zuid-Holland 21 augustus 1366. Met een bewijs van niet bestaande hypothecaire inschrijvingen en oudere eigendomsbewijzen., 1830-1857; 139; 1 omslag
        Besteknummer 88
      - Contract inzake verkoop van 17 percelen land en water, gelegen te Kralingen, door M. van der Linde echtgenote van A. van Vliet te Rotterdam aan de Commissie van beheer en toezicht over de droogmaking der kleine plassen in Schieland, goedgekeurd door Gedeputeerde Staten van Zuid-Holland 21 augustus 1866. Met een bewijs van niet bestaande hypothecaire inschrijvingen., 140; 1 omslag
        Besteknummer 89
      - Contract inzake verkoop van 21 percelen land en water, gelegen te Kralingen, door P. Mourik en M. Mourik-Broeder aldaar aan de Commissie van beheer en toezicht over de droogmaking der kleine plassen in Schieland, goedgekeurd door Gedeputeerde Staten van Zuid-Holland 21 augustus 1866. Met bewijzen van niet bestaande hypothecaire inschrijvingen, een bewijs van doorhaling van hypothecaire inschrijving, een staat van hypothecaire inschrijving en oudere eigendomsbewijzen., 1834-1839; 141; 1 omslag
        Besteknummer 90
      - Contract inzake verkoop van een perceel land gelegen te Hillegersberg door de Vennootschap van Carbonisatie van turf, hout enz. te Hillegersberg aan de Commissie van beheer en toezicht over de droogmaking der kleine plassen in Schieland, goedgekeurd door Gedeputeerde Staten van Zuid-Holland 21 augustus 1866. Met een bewijs van niet bestaande hypothecaire inschrijvingen, welk bewijs zich bevindt in het onder no. 143 te noemen contract, waarop het tevens van toepassing is., 142; 1 omslag
        Besteknummer 91
      - Contract inzake verkoop van 5 percelen land en water, gelegen te Hillegersberg door C.A. Jorissen te Rotterdam aan de Commissie van beheer en toezicht over de droogmaking der kleine plassen in Schieland, goedgekeurd door Gedeputeerde Staten van Zuid-Holland 21 augustus 1866. Met een bewijs van niet bestaande hypothecaire inschrijvingen, dat tevens van toepassing is op het onder no. 142 genoemde contract., 143; 1 omslag
        Besteknummer 92
      - Contract inzake verkoop van 89 percelen land en water, gelegen te Hillegersberg door A. van der Kloot aldaar aan de Commissie van beheer en toezicht over de droogmaking der kleine plassen in Schieland, goedgekeurd door Gedeputeerde Staten van Zuid-Holland 21 augustus 1866. Met een bewijs van niet bestaande hypothecaire inschrijving, een bewijs van doorhaling van hypothecaire inschrijving en oudere eigendomsbewijzen., 1850-1860; 144; 1 omslag
        Besteknummer 93
      - Contract inzake verkoop van 2 percelen land en water, gelegen te Hillegersberg door G. van der Neut aldaar aan de Commissie van beheer en toezicht over de droogmaking der kleine plassen in Schieland, goedgekeurd door Gedeputeerde Staten van Zuid-Holland 21 augustus 1866. Met een bewijs van niet bestaande hypothecaire inschrijvingen., 145; 1 omslag
        Besteknummer 94
      - Contract inzake verkoop van 7 percelen land en water, gelegen te Kralingen door N. Lockhorst-O1ieman aldaar aan de Commissie van beheer en toezicht over de droogmaking der kleine plassen in Schieland, goedgekeurd door Gedeputeerde Staten van Zuid-Holland 21 augustus 1866. Met bewijzen van doorhaling van hypothecaire inschrijving, een staat van hypothecaire inschrijvingen en een kwitantie., 146; 1 omslag
        Besteknummer 95
      - Contract inzake verkoop van 4 percelen land en water, gelegen te Capelle aan den IJssel door G. Bakker aldaar aan de Commissie van beheer en toezicht over de droogmaking der kleine plassen in Schieland, goedgekeurd door Gedeputeerde Staten van Zuid-Holland 21 augustus 1866. Met een bewijs van niet bestaande hypothecaire inschrijvingen en een ouder eigendomsbewijs., 1848; 147; 1 omslag
        Besteknummer 96
      - Contract inzake verkoop van 6 percelen land en water, gelegen te Zevenhuizen door P. Visser te Hillegersberg aan de Commissie van beheer en toezicht over de droogmaking der kleine plassen in Schieland, goedgekeurd door Gedeputeerde Staten van Zuid-Holland 21 augustus 1866. Met een bewijs van niet bestaande hypothecaire inschrijvingen., 148; 1 omslag
        Besteknummer 97
      - Contract inzake verkoop van 12 percelen land en water, gelegen te Nieuwerkerk aan den IJssel door A. van Galen wed. P.K. Jurg aldaar aan de Commissie van beheer en toezicht over de droogmaking der kleine plassen in Schieland, goedgekeurd door Gedeputeerde Staten van Zuid-Holland 21 augustus 1866. Met een bewijs van doorhaling van hypothecaire inschrijving en oudere eigendomsbewijzen., 1861; 149; 1 omslag
        Besteknummer 98
      - Contract inzake verkoop van 10 percelen land en water, gelegen te Hillegersberg door W. van der Neut-Slobbe en A. van der Neut aldaar aan de Commissie van beheer en toezicht over de droogmaking der kleine plassen in Schieland, goedgekeurd door Gedeputeerde Staten van Zuid-Holland 28 augustus 1866. Met een bewijs van niet bestaande hypothecaire inschrijvingen., 150; 1 omslag
        Besteknummer 99
      - Contract inzake verkoop van 4 percelen water en land, gelegen te Hillegersberg door C. Romeijn aldaar en zijn zusters, aan de Commissie van beheer en toezicht over de droogmaking der kleine plassen in Schieland, goedgekeurd door Gedeputeerde Staten van Zuid-Holland 28 augustus 1866. Met een bewijs van niet bestaande hypothecaire inschrijvingen., 151; 1 omslag
        Besteknummer 100
      - Contract inzake verkoop van 21 percelen land en water, gelegen te Hillegersberg door I. van der Graaf aldaar aan de Commissie van beheer en toezicht over de droogmaking der kleine plassen in Schieland, goedgekeurd door Gedeputeerde Staten van Zuid-Holland 28 augustus 1866. Met een bewijs van niet bestaande hypothecaire inschrijvingen en oudere eigendomsbewijzen., 1841; 152; 1 omslag
        Besteknummer 101
      - Contract inzake verkoop van 3 percelen land en water, gelegen te Hillegersberg door A. Batenburg te Berkel aan de Commissie van beheer en toezicht over de droogmaking der kleine plassen in Schieland, goedgekeurd door Gedeputeerde Staten van Zuid-Holland 28 augustus 1866. Met een bewijs van niet bestaande hypothecaire inschrijvingen., 153; 1 omslag
        Besteknummer 102
      - Contract inzake verkoop van een perceel visserij, gelegen te Zevenhuizen door F. Cornelder te Rotterdam aan de Commissie van beheer en toezicht over de droogmaking der kleine plassen in Schieland, goedgekeurd door Gedeputeerde Staten van Zuid-Holland 18 september 1866. Met een bewijs van niet bestaande hypothecaire inschrijvingen., 154; 1 omslag
        Besteknummer 103
      - Contract inzake verkoop van het recht van erfpacht van 2 percelen land, gelegen te Nieuwerkerk aan den IJssel door A. Koolmees aldaar aan de Commissie van beheer en toezicht over de droogmaking der kleine plassen in Schieland, goedgekeurd door Gedeputeerde Staten van Zuid-Holland 27 november 1866. Met oudere eigendomsbewijzen., 1844-1861; 155; 1 omslag
        Besteknummer 104
      - Contract inzake verkoop van 7 percelen water en land, gelegen te Capelle aan den IJssel door A. Tom te Bergschenhoek en L.F. en J. Mijnlieffte Nieuwerkerk aan den IJssel aan de Commissie van beheer en toezicht over de droogmaking der kleine plassen in Schieland, goedgekeurd door Gedeputeerde Staten van Zuid-Holland 18 september 1866. Met een bewijs van niet bestaande hypothecaire inschrijvingen., 156; 1 omslag
        Besteknummer 105
      - Contract inzake verkoop van 52 percelen land en water, gelegen te Kralingen door J. van den Arend aldaar c.s. aan de Commissie van beheer en toezicht over de droogmaking der kleine plassen in Schieland, goedgekeurd door Gedeputeerde Staten van Zuid-Holland 18 september 1866. Met een bewijs van niet bestaande hypothecaire inschrijvingen en oudere eigendomsbewijzen., 1810-1853; 157; 1 omslag
        Besteknummer 106
      - Contract inzake verkoop van 4 percelen land en water, gelegen te Hillegersberg door de Burgerlijke- of Algemene Armen van Hillegersberg aan de Commissie van beheer en toezicht over de droogmaking der kleine plassen in Schieland, goedgekeurd door Gedeputeerde Staten van Zuid-Holland 18 september 1866. Met een bewijs van niet bestaande hypothecaire inschrijvingen., 158; 1 omslag
        Besteknummer 107
      - Contract inzake verkoop van 136 percelen land en water, gelegen te Hillegersberg door W. van der Torre aldaar aan de Commissie van beheer en toezicht over de droogmaking der kleine plassen in Schieland, goedgekeurd door Gedeputeerde Staten van Zuid-Holland 18 september 1866. Met een bewijs van niet bestaande hypothecaire inschrijvingen, een bewijs van doorhaling van hypothecaire inschrijvingen een staat van hypothecaire inschrijving., 159; 1 omslag
        Besteknummer 108
      - Contract inzake verkoop van 57 percelen land en water, gelegen te Hillegersberg door C. van der Kloot aldaar aan de Commissie van beheer en toezicht over de droogmaking der kleine plassen in Schieland, goedgekeurd door Gedeputeerde Staten van Zuid-Holland 18 september 1866. Met een bewijs van niet bestaande hypothecaire inschrijvingen en een staat van hypothecaire inschrijvingen., 160; 1 omslag
        Besteknummer 109
      - Contract inzake verkoop van 3 percelen water en land, gelegen te Hillegersberg door de familie Buitenweg te Kralingen en Rotterdam en B. Butter en G. Kruit te Kralingen aan de Commissie van beheer en toezicht over de droogmaking der kleine plassen in Schieland, goedgekeurd door Gedeputeerde Staten van Zuid-Holland 18 september 1866. Met een bewijs van niet bestaande hypothecaire inschrijvingen., 161; 1 omslag
        Besteknummer 110
      - Contract inzake verkoop van 15 percelen land en water, gelegen te Hillegersberg door J. Luijt aldaar aan de Commissie van beheer en toezicht over de droogmaking der kleine plassen in Schieland, goedgekeurd door Gedeputeerde Staten van Zuid-Holland 4 september 1866. Met een bewijs van niet bestaande hypothecaire inschrijvingen en oudere eigendomsbewijzen., 1853-1863; 162; 1 omslag
        Besteknummer 111
      - Contract inzake verkoop van 5 percelen water en land, gelegen te Capelle aan den IJssel door de familie van Zijl en de familie Gysenberg aan de Commissie van beheer en toezicht over de droogmaking der kleine plassen in Schieland, goedgekeurd door Gedeputeerde Staten van Zuid-Holland 4 september 1866. Met een bewijs van niet bestaande hypothecaire inschrijvingen., 163; 1 omslag
        Besteknummer 112